臺灣高等法院臺中分院刑事判決　　　　　　民國九十三年度上訴字第二○七三號
　　上　訴　人　臺灣彰化地方法院檢察署檢察官
　　被　　　告　丙○○
　　指定辯護人　本院公設辯護人　乙○○
右上訴人因被告殺人未遂等案件，不服臺灣彰化地方法院中華民國九十三年十月五日
第一審判決（民國九十三年度訴字第七一二號，起訴案號：臺灣彰化地方法院檢察署
民國九十三年度偵字第一五八六號），提起上訴，本院判決如左：
　　主      文
上訴駁回。
　　事實及理由
一、本案經本院審理結果，認第一審判決被告藏匿人犯，認事用法及量刑，均無不當
    ，應予維持，並引用第一審判決書記載之事實、證據及理由（如附件）。
二、本案經本院審理結果，認第一審判決被告未經許可持有手槍及子彈、殺人未遂、
    妨害公務部分均無罪，經核並無不當，應予維持，並引用第一審判決書記載之證
    據及理由（如附件）。
三、上訴人即公訴人上訴意旨略稱：原審判決被告未經許可持有手槍及子彈、殺人未
    遂、妨害公務部分無罪，係以「由槍戰現場為警拾獲之彈殼特徵觀之，僅能證明
    另一被告所國政（已當場遭警擊斃）確有開槍襲警之事實，惟就槍戰現瑒，除所
    國政所持制式手槍外，被告有無持有另一不詳手槍朝員警射擊乙節，則無從為積
    極之證明。至於槍戰現場雖屬於車輛往來頻繁之要道，彈殼彈出後，非無可能遭
    車輛高速碾壓而變形滅失：：然認定被告之犯罪事實需憑積極證據，在無積極證
    據證明被告犯罪情形下，尚不能僅因該積極證據之欠缺，容有其他合理解釋空間
    ，即遽以推認被告犯罪事實，：：又依證人丁○○、戊○○證述內容，並未明確
    直指被告尚在所國政駕駛之自小客車內與警對峙時，即已持槍朝員警射擊，是檢
    察官雖已命警鑑驗該車右前乘客座有無火藥射擊殘跡，惟此仍與前揭二位證人所
    證述之槍戰經過情節，有所出入，而與本案現存之證據關連性，仍屬薄弱，本院
    應無繼續等待該項鑑定結果之必要」為由，固非無見。惟查：審理事實之法院，
    對於案內一切證據，除認為不必要者外，均應詳為調查，然後基於調查所得之憑
    證以為判斷之基礎，故證據雖已調查，而尚有其他必要部分並未調查，仍難遽為
    被告有利或不利之認定（參照最高法院四十九年台上字第八七三號判例）。查本
    件證人戊○○、丁○○（即當初與被告對峙並發生槍戰之員警）二人於本署侵占
    時即明確證稱：駕駛座邊的門推開，對方就開槍了，現場槍響不可能只有一把槍
    ：：：他們手伸出來窗戶就開槍了（見本署九十三年三月二十五日、二十六日偵
    訊筆錄）等語明確，此節尚可從被告二人車上遺留一枚彈殼（詳彰化縣警察局現
    場勘查報告）以及證人所駕駛之巡邏車車牌處中彈痕跡（詳卷附之巡邏車採證照
    片二張）可資佐證，是本署檢察官命警鑑驗被告丙○○所乘坐之右前座車門上緣
    內側周圍，有無火藥射擊殘跡，正可證明被告丙○○當時是否有持槍朝巡邏警員
    射擊之犯罪事實，與本案其他證據有極大之關聯性，經鑑驗結果，檢出火藥射擊
    殘跡特性金屬元素鉛－銻－鋇等元素成分，有內政部警政署刑事警察局鑑驗通知
    書乙份可按，是原審未待鑑驗報告即行判決被告丙○○持有槍械及殺人未遂部分
    無罪，認定事實有上述未盡調查能事之情狀，自難認原判決妥適云云，查遺留現
    場之彈殼，經與所國政所持槍枝鑑驗比對結果，確認係由該支手槍所擊發，而槍
    戰現場並未發現第二把槍枝之彈殼，足證開槍射擊警員者為所國政，被告所辯其
    未持有槍枝及未射擊警員自可採信，至所國政所駕駛之汽車，雖經鑑定檢出火藥
    射擊殘跡特性金屬元素鉛－銻－銅等元素成份，惟查被告既未持槍射擊，該鑑定
    報告即不能為被告不利之證據，是上訴人之上訴為無理由，應予駁回。
四、被告經合法傳喚，無正當理由不到庭，爰不待其陳述，逕行判決。
據上論斷，應依刑事訴訟法第三百六十八條、第三百七十三條、第三百七十一條，判
決如主文。
本案經檢察官甲○○到庭執行職務。
中     華     民     國     九十四     年      二      月      二       日
                                   臺灣高等法院臺中分院刑事第二庭
                                   　　　審判長法　官  胡  森  田
                                               法　官  方  艤  駐
                                               法　官  蕭  錦  鍾
右正本證明與原本無異。
殺人未遂部分檢察官得上訴。
其他均不得上訴。
如不服本判決應於收受送達後十日內向本院提出上訴書狀，其未敘述上訴之理由者並
得於提起上訴後十日內向本院補提理由書（均須按他造當事人之人數附繕本）。
                                               書記官  林  振  甫
中     華     民     國     九十四     年      二      月      三       日
                                                              　　　　　Ｆ
